# 请教陈版基金管理费收入确认

提问人：lcx711 时间：2023-03-19 14:47:38
请教 陈版 基金管理费收入确认相关问题
如果合伙协议明确约定： 1 、一次收取 5 年管理费； 2 、如果基金提前终止，管理费不予退还；
是否可以一次性确认收入，不分配到每年？

回答人：chenyiwei
不可以。虽然一次性收取且在提前终止的情况下不予退还，但相关的服务需在未来一定年限内提供。在商品（服务）的控制权尚未转移给客户的情况下，不满足收入确认条件，而应依据后续服务提供的进度逐步确认为收入。
参考；新收入准则第三十九条、第四十条。